【裁判字號】    99,易,3156
【裁判日期】    991216
【裁判案由】    竊盜
【裁判全文】
臺灣板橋地方法院刑事判決              99年度易字第3156號
公  訴  人  臺灣板橋地方法院檢察署檢察官
被      告  王志遠
            張聖平
上列被告因竊盜案件，經檢察官提起公訴（99年度偵字第20378
號），本院判決如下：
    主  文
王志遠、張聖平共同攜帶兇器毀壞門扇竊盜，均累犯；王志遠處
有期徒刑玖月，張聖平處有期徒刑捌月。
    事  實
一、王志遠前因竊盜案件，經本院以96年度易字第1981號判決處
    有期徒刑1 年2 月，減為有期徒刑7 月確定；復因竊盜等案
    件，經本院以96年度易字第2522號判決應執行有期徒刑1 年
    4 月，減為有期徒刑8 月確定；上揭兩案罪刑經接續執行，
    於民國97年9 月12日假釋出監，於97年10月19日假釋期滿，
    視為有期徒刑執行完畢。張聖平前因竊盜案件，經本院以98
    年度易字351 號判決處有期徒刑7 月（另因妨害自由罪經處
    拘役50日）確定，於98年12月1 日執行完畢（上開拘役部分
    接續執行至99年1 月19日完畢）。詎王志遠與張聖平不知悔
    改，共同意圖為自己不法之所有，於99年6 月29日上午9時
    40分許，共同騎乘車牌號碼SE6-408 號普通輕型機車（車主
    為不知情之張聖平之母胡秀珠），至臺北縣永和市○○路41
    巷5 號前，由張聖平先按該5 號4 樓住宅之門鈴確認屋主不
    在家後即在樓下把風接應，王志遠則攜帶客觀上足對人之生
    命、身體、安全構成威脅之具有危險性之兇器即鐵製十字型
    扳手1 枝（未扣案），自大門未關之公寓樓梯間進入後破壞
    該5 號4 樓江依萍住處之大門門鎖（該鎖係附加於門上，構
    成門之一部）後，啟門進入屋內（以上侵入住宅部分均未據
    告訴），竊得江依萍所有之紅寶石項鍊墜1 個、黑色錶帶男
    錶1 只、黑色USB1個、SONY牌數位相機1 臺、類心型金鎖片
    、嬰兒手足黃金套組、14K 金項鍊、幸運心墜、愛心圖樣之
    黃金手鍊等物，得手後逃逸，旋王志遠給付新臺幣300 元與
    張聖平，上開金飾則由王志遠持至臺北縣重新橋下變賣。江
    依萍發覺遭竊後報警處理，經警調閱路口監視器畫面後，始
    循線查悉上情，王志遠遂於99年7 月2 日主動將SONY牌數位
    相機1 臺交付警方，並帶同警方至臺北縣新莊市○○路649
    巷13弄4 號1 樓其住處起出上揭紅寶石項鍊墜1 個、黑色錶
    帶男錶1 只、黑色US B1 個。
二、案經臺北縣政府警察局永和分局報請臺灣板橋地方法院檢察
    署檢察官偵查起訴。
    理  由
壹、有關證據能力部分：
  一、按被告以外之人於審判外之言詞或書面陳述，除法律有規
      定者外，不得作為證據，刑事訴訟法第159 條第1 項定有
      明文，此乃傳聞證據之法則。次按傳聞法則之重要理論依
      據，在於傳聞證據未經當事人之反對詰問予以核實，乃予
      排斥，惟若當事人已放棄對原供述人之反對詰問權，於法
      院審判時表明同意該等傳聞證據可作為證據，基於證據資
      料愈豐富，愈有助於真實發現之理念，並貫徹刑事訴訟法
      修法加重當事人進行主義之精神，確認當事人對於證據能
      力有處分權之制度，傳聞證據經當事人同意作為證據，法
      院認為適當者，亦得為證據。另當事人於調查證據時，對
      於傳聞證據表示「沒有意見」、「對於證據調查無意見」
      ，而未於言詞辯論終結前聲明異議，應視為已有將該等傳
      聞證據採為證據之同意，此刑事訴訟法第159 條之5 規定
      甚明。
  二、查被告王志遠、張聖平於本院審理時對於證人江依萍之警
      詢筆錄內容及其出具領回上開紅寶石項鍊墜1 個、黑色錶
      帶男錶1 只、黑色USB1個、SONY牌數位相機1 臺之贓物認
      領保管單1 紙，均表明「沒有意見」，並均陳稱：「不用
      再傳被害人及與之對質」（見本院卷第21頁），依刑事訴
      訟法第159 條之5 第2 項規定，應視為被告2 人均已同意
      上開證據具有證據能力，本院審酌上開證人於審判外之言
      詞及書面陳述均非違法取得，亦無證明力明顯過低之情形
      ，自均得採為證據。
貳、實體部分：
  一、犯罪事實之認定：
      上揭事實，業據被告王志遠、張聖平於本院審理時自白不
      諱（見本院卷第11頁正、反面），核與證人江依萍於警詢
      時指述之情節相符（見偵卷第16、17頁），並有江依萍出
      具領回其失竊之紅寶石項鍊墜1 個、黑色錶帶男錶1 只、
      黑色USB1個、SONY牌數位相機1 臺之贓物認領保管單1 紙
      及竊盜現場附近巷道監視器所錄畫面翻拍照片附卷可稽（
      見偵卷第34頁、第44至47頁）。按刑法第321 條第1 項第
      3 款攜帶兇器竊盜罪，所稱之兇器，乃指依一般社會觀念
      足以對人之生命、身體、安全構成威脅，而具有危險性之
      器械而言。查被告王志遠行竊時所攜帶使用之十字型扳手
      1 枝，係鐵製，長約25公分，此有被告王志遠親筆所繪該
      十字型扳手之圖形1 紙在卷可佐（見本院卷第27頁），該
      扳手既可用以破壞門鎖，顯見質地堅硬，如執該扳手攻擊
      他人，自足以威脅他人之生命、身體、安全，具有危險性
      ，應屬兇器。綜上所述，被告王志遠、張聖平之自白與事
      實相符，本案事證明確，被告2 人之犯行洵堪認定，應依
      法論科。
  二、論罪科刑之法律適用：
      核被告王志遠、張聖平所為，係犯刑法第321 條第1 項第
      2 款、第3 款之攜帶兇器毀壞門扇竊盜罪。被告王志遠與
      張聖平間，有犯意聯絡及行為分擔，均為共同正犯。起訴
      書犯罪事實欄已記載被告2 人有毀壞大門門鎖之行為，惟
      僅論以刑法第321 條第1 項第3 款之罪，容有未洽，然檢
      察官於本院審理時已補充陳明被告2 人係犯刑法第321 條
      第1 項第2 款、第3 款之攜帶兇器毀壞門扇竊盜罪（見本
      院卷第25頁背面），併予敘明。末查被告2 人有事實欄所
      載曾受有期徒刑執行完畢之情形，有臺灣高等法院被告前
      案紀錄表2 份附卷可考，其於有期徒刑執行完畢後5 年以
      內故意再犯法定刑為有期徒刑之本罪，均為累犯，均應依
      法加重其刑。爰審酌被告2 人之犯罪動機、目的、被告王
      志遠毀壞門扇侵入住宅實行竊盜、被告張聖平僅在樓下把
      風接應、其2 人所竊得之財物價值，暨被告2 人犯後於本
      院審理時均坦承犯行、態度尚稱良好等一切情狀，分別量
      處如主文所示之刑。末查被告王志遠行竊時所使用之上開
      十字型扳手1 支，未扣案，且被告王志遠於本院陳稱犯後
      已丟棄該扳手，無證據顯示該扳手現仍存在，又非屬違禁
      物，爰不宣告沒收，附此敘明。
據上論斷，應依刑事訴訟法第299 條第1 項前段，刑法第28條、
第321 條第1 項第2 款、第3 款、第47條第1 項，判決如主文。
本案經檢察官馮成到庭執行職務。
中    華    民    國    99    年    12    月    16    日
                  刑事第三庭    法  官  樊季康
上列正本證明與原本無異。
如不服本判決，應於判決送達後10日內敘明上訴理由，向本院提
出上訴狀 (應附繕本) ，上訴於臺灣高等法院。其未敘述上訴理
由者，應於上訴期間屆滿後20日內向本院補提理由書「切勿逕送
上級法院」。
                                書記官  陳秀慧
中    華    民    國    99    年    12    月    16    日
附錄本案論罪科刑法條全文：
中華民國刑法第321條
（加重竊盜罪）
犯竊盜罪而有左列情形之一者，處 6 月以上、 5 年以下有期徒
刑：
一、於夜間侵入住宅或有人居住之建築物、船艦或隱匿其內而犯
    之者。
二、毀越門扇、牆垣或其他安全設備而犯之者。
三、攜帶兇器而犯之者。
四、結夥三人以上而犯之者。
五、乘火災、水災或其他災害之際而犯之者。
六、在車站或埠頭而犯之者。
前項之未遂犯罰之。

司法院資訊處製作；財團法人民間司法改革基金會備份。
